臺灣高等法院刑事判決　　　　　　　　93年度上易字第2112號
上　訴　人　臺灣新竹地方法院檢察署檢察官
被　　　告　乙○○
　　　　　　　　　　　六十二號
上列上訴人因被告竊盜案件，不服臺灣新竹地方法院93年度易緝
字第28號，中華民國93年10月29日第一審判決（起訴案號：臺灣
新竹地方法院檢察署91年度偵字第6225號及移送併辦案號：臺灣
新竹地方法院檢察署93年度偵字第5720號）提起上訴，本院判決
如下：
    主  文
原判決撤銷。
乙○○共同連續攜帶兇器竊盜，累犯，處有期徒刑玖月。扣案之
倍力剪壹支、棉質手套壹雙沒收。
    事  實
一、乙○○前於民國87年間，因竊盜案件，經臺灣新竹地方法院
    以87年度易字第874號判處有期徒刑三月，並經臺灣高等法
    院以87年度上易字第6996號判決駁回上訴確定，於88年8月
    13日執行完畢。詎仍不知悔改，復意圖為自己不法所有，並
    基於概括之犯意，自民國90年9 月23日起，至91年1 月26日
    止，或單獨，或與丙○○（所涉竊盜部分，業經臺灣新竹地
    方法院以90年易字第927 號判處有期徒刑7 月確定）共同，
    分別為下列之竊盜行為：（一）於90年9 月23凌晨2 時許，
    乙○○駕駛借來之車輛搭載丙○○至新竹科學園區力晶半導
    體公司新建廠房，由乙○○、丙○○分別持客觀上足供凶器
    使用之倍力剪、水果刀各一把，共同於夜間以不詳方式進入
    無人看守、居住之工地二樓內，竊取承前開新建廠房之夆典
    科技開發股份有限公司所有價值約二萬五千元之電纜線（華
    新麗華廠牌，2001年份，規格600V，250MM ，長度共10200
    公分），得手後，共同以倍力剪成每段約一百七十公分長度
    ，每五段綁成一捆，由二樓窗戶丟至一樓地上，再駕車過來
    正準備將地上之電纜線搬上車時，為警當場查獲。（二）於
    91 年1月26日晚間6 時許號，在台北市○○街44 5號前，因
    缺乏車資及交通工具返回新竹，見范春來所有交甲○○維修
    之車號ＡＺ—7003號自小客車車門未上鎖，即進入該車內，
    並拾得原放置車內客觀上足供凶器使用之剪刀一把，持以開
    啟汽車電門鎖發動引擎後竊取得手，並作為代步工具之用。
    嗣於同年2 月16日下午2 時40分許，在新竹市○○路與成功
    路為警查獲。
二、案經新竹縣警察局竹北分局報請臺灣新竹地方法院檢察署檢
    察官偵查起訴暨新竹地方法院檢察署檢察官移送併辦。
    理  由
一、訊據被告對於前開事實欄所示之事實均坦承不諱（見本院卷
    第40頁、第84頁），核與被害人甲○○於警訊時、原審時指
    訴情節相符（見偵字第1010號卷第5 、6 頁原審卷第26 至
    28頁），並有倍力剪、水果刀、剪刀各一把扣案為憑。此外
    ，復有贓物認領保管單二紙（見偵字第1010號卷7 頁、偵字
    第5611號卷第18頁），足認被告於本院審理時之自白與事實
    相符而堪以採信。及車輛竊盜、車牌失竊資料個別查詢報表
    —查詢車輛認可資料各一紙附卷可稽（見偵字第1010號卷第
    8 頁），足認被告於本院審理時之自白與事實相符而堪以採
    信。本件事證明確，被告犯行已堪認定。
二、被告行竊時，或攜帶倍力剪、水果刀或攜帶剪刀在客觀上均
    足以威脅人之生命、身體及安全，自屬凶器，該部分所為，
    係犯刑法第三百二十一條第一項第三款之攜帶兇器竊盜罪。
    被告就事實欄一、（二）所示之犯行，與丙○○（所涉竊盜
    部分，業經臺灣新竹地方法院以90年易字第927 號判處有期
    徒刑7 月確定）有犯意聯絡及行為分擔，為共同正犯。被告
    前後多次犯行，時間緊接，手段相若、所犯構成要件相同之
    罪名，顯係基於概括犯意反覆為之，應依連續犯之規定論以
    加重竊盜一罪，並加重其刑。又被告就事實欄一、（一）所
    示之竊盜犯行，雖未據起訴，惟與起訴之竊盜事實，有連續
    犯之關係，屬裁判上一罪，為起訴效力所及，本院自得併予
    審究。再查，被告曾於87年間，因竊盜案件，經臺灣新竹地
    方法院以87年度易字第874 號判處有期徒刑三月，並經臺灣
    高等法院以87年度上易字第6996號判決駁回上訴確定，於88
    年8 月13日執行完畢有本院被告全國前案紀錄表在卷為憑，
    於五年之內再犯有期徒刑以上之本罪，為累犯，應依法遞加
    重其刑。
三、原審因予論罪科刑，固非無見。惟查：原審就事實欄一、（
    一）之事實，未及併予審酌，尚有未洽。公訴人上訴意旨，
    執此指摘原判決此部份不當，為有理由，自應予撤銷改判。
    爰審酌被告犯罪動機、目的、手段、所生危害及犯罪後態度
    ，兼以被告右手、右手掌之食指、中指及無名指均有截肢舊
    傷，為本院所勘驗無誤，信其謀生本較一般人困難等一切情
    狀，量處如主文第二項所示之刑，以示懲儆。扣案之棉質手
    套一雙，為被告所有，另倍力剪一支，為同案被告丙○○所
    有，且均係供犯罪所用之物，自應依刑法第三十八條第一項
    第二款宣告沒收。另扣案之水果刀，被告否認為其所有，另
    剪刀一把，係被告於被竊車內取得，為被告所陳明，自難認
    為被告所有，自均不得依刑法第三十八條第一項第二款規定
    宣告沒收，併予敘明。
四、不另為無罪諭知部分：
（一）送併辦意旨另以：被告乙○○於90年7 月初某日時，在新
      竹縣新豐鄉坑子口441 號後院，單獨竊取丁○○所有價值
      新台幣5 百元之鋁門窗一個，得手後以3 百元之價格出售
      予街頭流動舊貨商，因認被告另涉犯刑法第320 條第1 項
      之普通竊盜罪嫌云云。
（二）公訴人認被告涉犯此部分犯行，無非係以被告於警訊之自
      白及被害人丁○○之證詞為主要論據。
（三）訊據被告堅決否認涉犯此部分犯行。
（四）按犯罪事實，應依證據認定之，無證據不得推定其犯罪事
      實。又被告或共犯之自白，不得作為有罪判決之唯一證據
      ，仍應調查其他必要之證據，以察其是否與事實相符。再
      者，不能證明被告犯罪者，應諭知無罪之判決，刑事訴訟
      法第154 條第2 項、第156 條第2 項、第301 條第1 項分
      別定有明文。再認定不利於被告之事實，須依積極證據，
      苟積極證據不足為不利於被告事實之認定時，即應為有利
      於被告之認定，更不必有何有利之證據，最高法院三十年
      上字第八一六號著有判例。
（五）經查：被害人丁○○於警訊時固指稱：「（於何時、何地
      遭竊？是在90年7 月初左右在新竹縣新豐鄉上坑村11鄰坑
      子口441 號後方。（損失何財物？總共價值多少錢？）損
      失鋁門窗一個價值500 元。」云云（見偵字5611號卷第13
      頁正面），於檢察官偵查中又指稱：「（你有失竊一個鋁
      門窗？）‧‧‧90年9 月23日那天，有警察開車帶被告乙○○來，先停到我家門口，又繞到後院，我就跑出去問他
      們做什麼，警察問我有無失竊東西，我說納莉颱風剛過，
      我也不清楚，我聽到被告跟警察說他三天前偷了一個鋁門
      窗，警察又告訴我，其實我也不確定，但警察說有就有。
      ‧‧‧（你要告乙○○竊盜？）不要，我不確定他有無偷
      我的東西，我放在後院的東西鄰居也常跟我要去用。」云
      云（見偵字6128號卷第17、18頁），於臺灣新竹地方法院
      91年度易字第866 號案件訊問時原審時雖指稱：「（90年
      7 月初有無遺失鋁門？）有。（該鋁門窗價值約多少？）
      最少也要一千多元。（該鋁門窗放置在何處？）我們家的
      園子裡，有竹林的籬笆圍起來，園子和我的房子沒有相連
      ，我房子靠馬路。」云云（見臺灣新竹地方法院91年度易
      字第866 號卷第34頁），關於其有無失竊鋁門窗一節，前
      後不一其詞，非無瑕疵可指，並直陳：不確定被告有無竊
      取其物，不要告被告竊盜等語，且被害人丁○○亦不諱言
      ：並未親眼目睹被告偷竊（見同上卷第34頁），尚難援此
      遽認被告有前開竊盜之犯行。雖被害人於臺灣新竹地方法
      院91年度易字第866 號案接受訊問時另指稱：「扣案鋁門
      窗是否你的？）是。」云云（見臺灣新竹地方法院91年度
      易字第866 號卷第35頁），遍閱全卷查無扣押物清單、贓
      證物保管領據等，又縱被害人丁○○確有失竊該門窗且經
      其領回一情，既乏其他積極事證足資審認被告涉犯此部分
      竊取鋁門窗犯行，尚難以被害人丁○○前開有瑕疵之證詞
      ，即遽令被告負擔此部分竊盜罪責。併辦意旨所指之此部
      分事實，不能證明被告犯罪。惟公訴意旨認此部份與前開
      論罪科刑部份有裁判上一罪之關係，爰不另為無罪之諭知
      。
據上論斷，應依刑事訴訟法第三百六十九條第一項前段、第三百
六十四條、第二百九十九條第一項前段，刑法第二十八條、第五
十六條、第三百二十一條第一項第三款、第四十七條、第三十八
條第一項第二款、罰金罰鍰提高標準條例第一條前段，判決如主
文。
本案經檢察官鍾鳳玲到庭執行職務。
中　　華　　民　　國　　94　　年　　1 　　月　　14　　日
　　　　　　　　　刑事第六庭審判長法　官　陳春秋
                                  法　官  高明哲
                                  法　官  洪英花
以上正本證明與原本無異。
不得上訴。
                                  書記官  李信穎
中　　華　　民　　國　　94　　年　　1 　　月　　18　　日
附錄：本案論罪科刑法條全文
刑法第三百二十一條
犯竊盜罪而有左列情形之一者，處六月以上、五年以下有期徒刑
：
一、於夜間侵入住宅或有人居住之建築物、船艦或隱匿其內而犯
　　之者。
二、毀越門扇、牆垣或其他安全設備而犯之者。
三、攜帶兇器而犯之者。
四、結夥三人以上而犯之者。
五、乘火災、水災或其他災害之際而犯之者。
六、在車站或埠頭而犯之者。
前項之未遂犯罰之。
